【裁判字號】    92,簡上,53
【裁判日期】    921014
【裁判案由】    債務人異議之訴等
【裁判全文】
臺灣彰化地方法院民事判決                          九十二年度簡上字第五三號
    上  訴  人  甲○○
    訴訟代理人  丙○○
    被上訴人    乙○○
    訴訟代理人  莊崇意律師
右當事人間請求債務人異議之訴等事件，上訴人不服中華民國九十二年三月二十五日
本院北斗簡易庭所為之第一審判決 (八十九年度斗簡字第二六二號)，提起上訴，經
本院於民國九十二年九月三十日辯論終結，本院判決如左：
    主      文
上訴駁回。
第二審訴訟費用由上訴人負擔。
    事      實
甲、上訴人方面：
  一、聲明：
    (一)原判決廢棄。
    (二)右廢棄部分，求為判決：
    １、鈞院民國  (下同)八十九年度執癸字第四八三四號拆屋還地強制執行事件，
        如起訴狀附圖所示Ａ１著藍色部分、面積十四．八七平方公尺 (以實測為準
        )，及如起訴狀附圖所示Ａ２著藍色部分、面積十三．七三平方公尺 (以實
        測為準)之強制執行程序均應予撤銷。
    ２、確定上訴人所有坐落彰化縣二林鎮○○○段六０地號土地與被上訴人所有同
        段六０之三地號土地之經界為如起訴狀附圖所示Ｂ、Ｃ之連線。
    ３、確認如起訴狀附圖所示Ａ１著藍色部分、面積十四．八七平方公尺 (以實測
        為準)，及如起訴狀附圖所示Ａ２著藍色部分、面積十三．七三平方公尺 (
        以實測為準)之土地所有權為上訴人所有。
    (三)第一、二審訴訟費用均由被上訴人負擔。
  二、陳述：除與原審判決記載相同者，茲予引用外，並補述略稱：
    (一)被上訴人持鈞院八十四年度訴字第五０三號分割共有物事件之民事確定判決
        向鈞院民事執行處聲請拆屋還地強制執行，雖經鈞院以八十九年度執癸字第
        四八三四號強制執行事件受理在案，惟依上開民事確定判決形成之土地分筆
        單獨所有之測量成果圖，就系爭二筆土地之經界部分有明顯之錯誤，致被上
        訴人在上開強制執行事件為現場指界時發生錯誤，造成擬執行拆屋還地之面
        積超過實際占有面積之情形，此項事實係執行名義成立後所發生，足以妨礙
        該確定判決之執行名義範圍，合於強制執行法第十四條第一項之規定，上訴
        人自得提起債務人異議之訴。況依上開民事確定判決，僅准許將包括系爭土
        地在內之原共有土地分割為單獨所有，就各單獨所有土地之經界是否準確無
        誤？即就共有人之建物占有他共有人分割取得之土地而應拆屋交付土地之範
        圍為何？均未為任何實體上之判斷，即無既判力可言，故依法應點交之共有
        人對於得依法請求點交之共有人有妨礙點交之實體法上法律關係存在，依強
        制執行法第十四條第二項之立法旨趣，應認上訴人得就實體上權利存否或其
        範圍之爭執提起異議之訴，此參見最高法院八十八年度台上字第五五七號判
        決意旨可知。從而上訴人縱不能依強制執行法第十四條第一項規定提起債務
        人異議之訴，亦得依同法第十四條第二項規定起訴請求撤銷鈞院八十九年度
        執癸字第四八三四號拆屋交地部分之強制執行程序，並確認該事件擬執行拆
        屋交地面積超過實際占用面積部分之土地所有權為上訴人所有。詎原審判決
        以上訴人主張消滅或妨礙債權人請求之事由，並非發生於執行名義成立後，
        駁回上訴人請求撤銷強制執行程序及確認土地所有權部分之聲明，顯有違誤
        。
    (二)依卷附內政部土地測量局八十九年十二月二十九日八九地測二字第一七六二
        三號函所示系爭土地鑑定書記載之鑑測方法，並參照地籍測量實施規則第二
        百四十七條等規定，上開鑑定書之鑑測方法似為「數值法」。惟依同上規則
        第二百四十六條規定，數值法複丈時應錄印本宗土地及鄰接四週適當範圍內
        之界址點點號、坐標，並加算方位角及邊長等，而上開鑑定書圖上並未依前
        揭規定辦理，且原審傳喚證人即鑑測人員陳昆成到庭說明，證人之證詞復未
        就前開疑點為明確之說明，亦與鑑定書相互矛盾，足見該鑑定書內容不足採
        信。從而請求鈞院命內政部土地測量局另行派員重為鑑測，但該鑑定書圖內
        容縱或可信，其鑑定書圖所示ＡＣ地界線與被上訴人指界強制執行之ＡＦ地
        界線並不相符，可知該鑑定書圖本身即為妨礙上開民事確定判決拆屋交地執
        行名義之事由，原審法院仍應為撤銷該Ａ─Ｆ─Ｃ連線部分執行名義之判決
        ，但原審法院不察，竟駁回上訴人該部分之請求，仍有不當。
    (三)上訴人在原審起訴聲明第一項係請求撤銷如起訴狀附圖所示Ａ１、Ａ２部分
        之強制執行程序，而依上開內政部土地測量局鑑定書圖僅就附圖Ａ１部分使
        用被上訴人土地面積為鑑測，並未測量Ａ２部分使用被上訴人土地之面積，
        故請鈞院命內政部土地測量局另行派員就該部分為補充鑑測。
    (四)依上訴人提出系爭土地之現場照片可知，系爭土地之界址為斜線，並非測量
        人員繪製之直線，且被上訴人當初指界之界址即轉角到兩造土地之界址為四
        ．五公尺，不是二．五公尺，且內政部土地測量局並未真正鑑測，現場藍漆
        亦為被上訴人所漆。
    (五)上訴人認為內政部土地測量局之鑑測結果不正確，請求囑託民間測量公司重
        為勘測。
  三、證據：除援用原審之立證方法外，並提出現場照片一幀為證，另聲請再訊問證
      人陳昆成。
乙、被上訴人方面：
  一、聲明：如主文所示。
  二、陳述：除與原審判決記載相同者，茲予引用外，並補述略稱：
    (一)被上訴人依確定之分割共有物判決請求拆屋還地，係本於形成判決而聲請執
        行，拆屋還地之範圍乃就上訴人占有應分歸被上訴人所有之土地辦理強制拆
        除，故就占用部分而言，上訴人並非於執行名義成立後才發生消滅或妨礙債
        權人請求之事由，其依強制執行法第十四條第一項提起債務人異議之訴，顯
        然不合。另鈞院囑託內政部土地測量局鑑測系爭土地之結果，亦與彰化縣二
        林地政事務所及被上訴人之指界相符，原審判決應無不當。
    (二)上訴人請求確定界址及確認土地所有權部分，依內政部土地測量局九十年二
        月二十日之鑑測說明書可見「舊趙甲段六０之三地號土地所有權人指界係為
        六０地號系爭建物牆壁外緣噴藍漆為記 (圖示Ｆ點)進入該房屋建物內二．
        五公尺處，即為圖示Ｇ點所在位置，Ｇ點亦位於圖示ＡＢ連線實線往北之延
        長線上」，而該局八十九年十二月十三日鑑定書三、(二)、(三)亦記載「圖
        示實線係地籍圖經界線，其中ＡＢ連接實線係舊趙甲段六０地號土地與同段
        六０之三地號土地間地籍圖經界線」、「圖示Ａ點係Ｃ點入六０地號土地上
        房屋建物內二．五公尺處位置，與地籍圖經界線相符」，此與被上訴人在現
        場勘驗指界係「牆壁裡面二．五公尺為兩造界址」相符，足見上訴人請求界
        址及確認土地所有權之請求均乏理由。原審判決依鑑定結果確定系爭土地經
        界線為鑑定書所示ＡＢ連線，已足以釐清兩造經界及土地所有權之範圍甚明
        。
    (三)上訴人對於內政部土地測量局之鑑測結果仍有爭議，惟土地測量局之測量為
        全國最高單位之測量，並無其他更高單位足可否定，況原審亦就上訴人主張
        之疑點通知測量機關承辦人陳昆成到庭作證，應已週到詳細，不容置疑，上
        訴人仍有不服，應無理由。另被上訴人不同意再由民間測量公司勘測，因民
        間測量公司之測量結果不具公信力。
    (四)上訴人另以起訴請求就起訴狀附圖Ａ１、Ａ２部分之強制執行程序應予撤銷
        ，而依內政部土地測量局鑑定書圖僅就附圖Ａ１部分鑑測，並未測量Ａ２部
        分，而為上訴，但內政部土地測量局前鑑定書已明確記載ＡＢ連線為六０地
        號土地與同段六０之三地號土地間地籍圖經界線，與被上訴人之指界相符，
        則經界線以東占用被上訴人土地部分均需拆除交還被上訴人，其面積多少並
        不重要，即無再為鑑測之必要。況原審判決認為上訴人提起異議之訴於法不
        合，顯見該部分土地有無鑑測面積，對本案判決不生影響。
    (五)被上訴人係依分割共有物之確定判決聲請鑑測，在現場指界後才測量，而分
        割共有物確定判決之分割線均為直線，並非上訴人所稱之斜線。
  三、證據：援用原審之立證方法。
丙、本院依職權調閱八十四年度訴字第五０三號分割共有物事件民事卷宗及八十九年
    度執字第四八三四號強制執行卷宗。
      理      由
甲、程序方面：
    按簡易訴訟程序之當事人在第二審程序為訴之變更或追加，非經他造同意不得為
    之。但請求之基礎事實同一者，不在此限。民事訴訟法第四百三十六條之一第三
    項準用第四百四十六條第一項、第二百五十五條第一項第二款定有明文。本件上
    訴人在原審提起債務人異議之訴，原以強制執行法第十四條第一項規定為依據，
    嗣於提起第二審上訴時追加強制執行法第十四條第二項規定為上訴理由 (參見上
    訴理由狀第五頁)，本院審酌上訴人提起債務人異議之訴之基礎事實在於爭執本
    院八十四年度訴字第五０三號分割共有物事件之民事確定判決之既判力範圍，其
    目的在於撤銷本院八十九年度執字第四八三四號拆屋還地強制執行事件，則上訴
    人依強制執行法第十四條第一項規定或同條第二項規定提起債務人異議之訴，請
    求之原因事實具有關連之同一性，依首揭法條規定，自不待被上訴人之同意，應
    准許上訴人在第二審程序為前開訴之追加，合先敘明。
乙、得心證之理由：
一、本件上訴人在原審起訴及在本院追加主張：
  (一)被上訴人持本院八十四年度訴字第五０三號分割共有物事件之民事確定判決向
      本院民事執行處聲請拆屋還地強制執行，固經本院八十九年度執癸字第四八三
      四號強制執行事件受理在案，惟上開民事確定判決形成之土地分筆單獨所有之
      測量成果圖，就系爭二筆土地之經界部分有明顯之錯誤，致被上訴人在上開強
      制執行事件為現場指界時發生錯誤，造成擬執行拆屋還地之面積超過實際占有
      面積，該項事實係於執行名義成立後所發生，足以妨礙該確定判決之執行名義
      範圍，合於強制執行法第十四條第一項之規定，上訴人自得提起債務人異議之
      訴。又該確定判決僅准許將包括系爭土地在內之原共有土地分割為單獨所有，
      就各單獨所有土地之經界是否準確無誤？即就共有人之建物占有他共有人分割
      取得之土地而應拆屋交付土地之範圍為何？均未為任何實體上之判斷，即無既
      判力可言，故依法應點交之共有人對於得依法請求點交之共有人有妨礙點交之
      實體法上法律關係存在，依強制執行法第十四條第二項之立法旨趣，應認上訴
      人得就實體上權利存否或其範圍之爭執提起異議之訴 (參見最高法院八十八年
      度台上字第五五七號判決意旨)，從而上訴人得依強制執行法第十四條第一項
      及同條第二項規定提起債務人異議之訴，請求撤銷八十九年度執癸字第四八三
      四號拆屋交地部分之強制執行程序。
  (二)上訴人所有系爭六０地號土地與被上訴人所有同段六０之三地號土地之經界線
      應為起訴狀附圖所示Ｂ、Ｃ之連線，而起訴狀附圖所示Ａ１著藍色部分、面積
      十四．八七平方公尺，及如起訴狀附圖所示Ａ２著藍色部分、面積十三．七三
      平方公尺之土地所有權即為上訴人所有。
二、被上訴人則以其上開民事確定判決請求拆屋還地，係本於形成判決而聲請執行，
    拆屋還地之範圍乃上訴人占有應分歸被上訴人所有之土地辦理強制拆除，就占用
    部分而言，上訴人並非於執行名義成立後始發生消滅或妨礙債權人請求之事由，
    其依強制執行法第十四條第一項提起債務人異議之訴，顯然不合。另依法院囑託
    內政部土地測量局鑑測系爭土地之結果，與彰化縣二林地政事務所及被上訴人之
    指界相符，而內政部土地測量局九十年二月二十日之鑑測說明書記載「舊趙甲段
    六０之三地號土地所有權人指界係為六０地號系爭建物牆壁外緣噴藍漆為記 (
    圖示Ｆ點)進入該房屋建物內二．五公尺處，即為圖示Ｇ點所在位置，Ｇ點亦位
    於圖示ＡＢ連線實線往北之延長線上」等語，足見圖示ＡＢ連接實線確係舊趙甲
    段六０地號土地與同段六０之三地號土地間之地籍圖經界線甚明，從而上訴人請
    求確認系爭六０地號土地與同段六０之三地號土地之經界線應為起訴狀附圖所示
    ＢＣ連線，及確認如起訴狀附圖所示Ａ１、Ａ２部分之土地所有權為上訴人所有
    平方公尺之土地所有權即為上訴人所有，即無依據等語置辯。
三、按執行名義成立後，如有消滅或妨礙債權人請求之事由發生，債務人得於強制執
    行程序終結前，向執行法院對債權人提起異議之訴。如以裁判為執行名義時，其
    為異議原因之事實發生在前訴訟言詞辯論終結後者，亦得主張之。執行名義無確
    定判決同一之效力者，於執行名義成立前，如有債權不成立或消滅或妨礙債權人
    請求之事由發生，債務人亦得於強制執行程序終結前提起異議之訴。強制執行法
    第十四條第一、二項分別設有規定。本件上訴人雖以前揭一之理由提起債務人異
    議之訴，惟查：
  (一)被上訴人依據上開民事確定判決向本院民事執行處聲請強制執行拆屋還地，係
      依強制執行法第一百三十一條第一項之規定為之，而分割共有物之判決兼具形
      成判決及給付判決之性質，判決主文雖僅載明各共有人分得土地之部分而未為
      交付管業之宣示，但其內容實含有互為交付之意義，當事人自得依強制執行法
      第一百三十一條規定請求點交土地，並依司法院院解字第三五八三號解釋意旨
      ，請求拆除土地上之建物 (參見最高法院七十九年度台抗字第二一號裁定意旨
      及臺灣高等法院八十四年度抗字第三００八號民事裁定意旨)，故被上訴人依
      據上開分割共有物之民事確定判決聲請強制執行拆屋還地，乃正當權利之行使
      ，即無不合。
  (二)上訴人雖以上開民事確定判決形成之土地分筆單獨所有之測量成果圖，就系爭
      二筆土地之經界部分有明顯之錯誤，使被上訴人在上開強制執行事件為現場指
      界時發生錯誤，造成擬執行拆屋還地之面積超過實際占有面積，該項事實發生
      於執行名義成立之後，足以妨礙該民事確定判決之執行名義範圍云云，然分割
      共有物判決具有形成判決之性質，該判決對外發生效力時，共有土地當事人間
      之法律關係同時發生變動，即依判決主文記載分得之土地，當然取得該部分土
      地之所有權，共有土地之當事人應受該判決之拘束，從而共有土地當事人間就
      分得土地之經界線，應以該共有土地分割圖之分割線為準，不容共有土地當事
      人間再為其他主張。又依上開民事確定判決附圖所示上訴人所有系爭六０地號
      土地與被上訴人所有同段六０之三地號土地之分割線確為直線乙節，業經本院
      依職權調閱八十四年度訴字第五０三號民事分割共有物事件卷宗查明屬實，並
      有卷附兩造及訴外人陳宗興於八十五年八月二十三日提出分割方案圖影本一件
      為憑，而原審法院囑託內政部土地測量局於八十九年十一月六日實地鑑測結果
      ，亦認定系爭二筆土地之分割線應為直線，此部分復有內政部土地測量局繪製
      鑑定書及圖附卷可稽，故上訴人主張分割線應為斜線云云，即與事實不符，不
      足採信。從而被上訴人及彰化縣二林地政事務所測量員於前開拆屋還地強制執
      行事件為現場指界時，其依據者仍為上開民事確定判決之分割方案圖，再依該
      分割方案圖指明上訴人所有建物占用被上訴人所有土地之位置所在，故該項指
      界縱有上訴人所指之錯誤，亦屬上訴人提出該分割方案圖時發生誤差所致，此
      種情事於執行名義成立前顯已發生，即與強制執行法第十四條第一項規定「執
      行名義成立後」之要件不合，上訴人依該條項規定提起異議之訴，尚嫌無憑。
  (三)上訴人援引最高法院八十八年度台上字第五五七號判決意旨認為上開民事確定
      判決就各單獨所有土地之經界是否準確無誤？就共有人之建物占有他共有人分
      割取得之土地而應拆屋交付土地之範圍為何？均未為任何實體上之判斷，即無
      既判力可言，得依強制執行法第十四條第二項規定之旨趣提起債務人異議之訴
      云云，惟依前揭最高法院判決意旨，係指「依法應點交之共有人對於得依法請
      求點交之共有人有妨礙點交之實體上法律關係存在，而該法律關係未經法院於
      分割共有物訴訟中為實體權利存否之判斷」之情形為前提，上訴人就其究竟有
      何足以妨礙點交之實體上法律關係存在，即彰化縣二林地政事務所測量員之現
      場指界有何錯誤？上訴人應拆屋還地之範圍有何無法確定之情事，均未提出具
      體事證供法院審酌，或僅憑原共有土地分割前之使用現況，刻意忽視上開民事
      確定判決之拘束力，自難認上訴人此部分之主張為真，故上訴人依強制執行法
      第十四條第二項規定提起債務人異議之訴，亦屬無據。
四、又上訴人主張其所有系爭六０地號土地與被上訴人所有同段六０之三地號土地之
    經界線應為起訴狀附圖所示之ＢＣ連線云云，提出錫恩工程顧問有限公司繪製之
    測量圖 (現況套繪地籍圖)為依據，並在原審聲請囑託內政部土地測量局重為實
    地勘測 (參見起訴狀第四頁末行記載)，然本件為被上訴人依分割共有物事件之
    民事確定判決聲請強制執行而衍生，其執行範圍應先確定原共有土地分割方案圖
    所示之系爭二筆土地經界線，再就上訴人所有建物占用被上訴人因分割取得土地
    之實際面積為準，強制執行時應以地政機關之現場指界為範圍，從而上訴人既認
    為彰化縣二林地政事務所測量員在法院囑託現場指界時發生誤差，並聲請囑託內
    政部土地測量局派員重為鑑測，原審法院乃依上訴人之聲請囑託內政部土地測量
    局派員於八十九年十一月六日上午實地鑑測，該次鑑測結果認為「舊趙甲段六０
    之三地號土地所有權人指界係為六０地號系爭建物牆壁外緣噴藍漆為記 (圖示Ｆ
    點)進入該房屋建物內二．五公尺處，即為圖示Ｇ點所在位置，Ｇ點亦位於圖示
    ＡＢ連線實線往北之延長線上」、「圖示實線係地籍圖經界線，其中ＡＢ連接實
    線係舊趙甲段六０地號土地與同段六０之三地號土地間地籍圖經界線」、「圖示
    Ａ點係Ｃ點入六０地號土地上房屋建物內二．五公尺處位置，與地籍圖經界線相
    符」各情，有該局八十九年十二月二十九日八九地測二字第一八六六０號函 (含
    鑑定書及圖)及九十年二月二十日九十地測二字第０二一０八號函 (含鑑測補充
    說明書)各在卷可按，且經證人即內政部土地測量局測量員陳昆成於九十二年七
    月二日在本院準備程序期日到庭結證明確，上訴人就前開內政部土地測量局函文
    及附件之真正亦不爭執，從而上訴人所有系爭六０地號土地與被上訴人所有六０
    之三地號土地之地籍圖經界線即為原判決附圖一 (即內政部土地測量局繪製之鑑
    定書圖)所示之ＡＢ連線甚明。至上訴人事後固無法接受上開內政部土地測量局
    之鑑測結果，質疑該局測量員實施測量之測量方法不精確，未依地籍測量實施規
    則第二百十九條第二項、第九十八條、第一百零二條及第二百四十六條規定之「
    數值法」複丈，復聲請囑託民間測量公司再為勘測云云，惟原審法院囑託內政部
    土地測量局勘測系爭二筆土地乃依上訴人聲請為之，上訴人竟因該局鑑測結果不
    符其意而質疑測量方法不精確，已屬無稽，而民間測量公司製作之測量成果圖，
    並不如法定地政機關繪製之測量成果圖具有公信力，在同一訴訟事件若不為兩造
    當事人一致信賴，即易生爭議；況系爭二筆土地並未坐落地籍測量之「數值地區
    」，無法依據數值法作測量，故鑑定書及圖係依「圖解法」測量後繪製等情，亦
    經證人陳昆成於前揭期日到庭證明屬實，上訴人主張應依「數值法」測量云云，
    尚無可採。另內政部土地測量局實地鑑測之鑑定書及圖究竟如何不精確，或違背
    地籍測量實施規則等相關法令規定，上訴人除為上開指摘外，迄未提出其他具體
    證據資料足認其主張為真，本院認為內政部土地測量局之鑑測成果已足為裁判之
    依據，自無再囑託民間測量公司重為勘測之必要，上訴人此部分調查證據之聲請
    ，不應准許。再依上訴人提出錫恩工程顧問有限公司繪製之測量圖既為「現況套
    繪地籍圖」，即與前揭被上訴人聲請拆屋還地強制執行之現場指界須以上開民事
    確定判決之分割方案圖為準之情形不符 (應以分割方案套繪地籍圖後，取出分割
    後各筆單獨所有土地間之經界線，始為正確)，故錫恩工程顧問有限公司繪製之
    測量圖並非以原共有土地分割方案圖為基準，其勘測結果顯然失真，自不得據為
    有利於上訴人之認定。
五、次按確認之訴非原告有即受確認判決之法律上利益者，不得提起。所謂即受確認
    判決之法律上利益，係指法律關係之存否不明確，原告主觀上認其在法律上之地
    位有不安之狀態存在，且此種不安之狀態，能以確認判決將之除去者而言 (參見
    最高法院五十二年台上字第一二四０號判例意旨) 。本件上訴人主張如起訴狀附
    圖所示Ａ１著藍色部分、面積約十四．八七平方公尺，及如起訴狀附圖所示Ａ２
    著藍色部分、面積約十三．七三平方公尺之土地為其所有，該二部分土地上之建
    物將受法院強制執行拆除，遂請求確認該二部分土地所有權為上訴人所有云云。
    經查：
  (一)上訴人主張如起訴狀附圖所示Ａ１、Ａ２部分之土地若套繪在前揭內政部土地
      測量局製作之鑑定圖，發現該二部分之土地均坐落在該鑑定圖所示ＡＢ連線以
      東即被上訴人所有同段六０之三地號土地之上，此為上訴人所不爭執，而上訴
      人既否認前揭內政部土地測量局鑑定圖所示ＡＢ連線為兩造系爭二筆土地之經
      界線，即對該二部分土地之所有權歸屬有所爭執，上訴人主觀上認為該二部分
      土地所有權歸屬之法律關係存否不明確，將使其土地所有權人之法律上地位處
      於不安定之狀態，依前開最高法院判例意旨，上訴人自有受確認判決之法律上
      利益，從而上訴人提起確認該二部分土地所有權存在之訴，應為法之所許。被
      上訴人認為上訴人此部分之起訴欠缺受確認判決之法律上利益，而原審判決亦
      採相同見解，均有誤會。
  (二)本院既認定上訴人所有系爭六０地號土地與被上訴人所有六０之三地號土地之
      地籍圖經界線即為內政部土地測量局繪製鑑定圖所示之ＡＢ連線，已如前述，
      則該ＡＢ連線以東部分即屬被上訴人所有之同段六０之三地號土地，以西部分
      屬於上訴人所有之同段六０地號土地，而上訴人主張如起訴狀附圖所示Ａ１、
      Ａ２部分之土地復坐落在該ＡＢ連線以東位置，該二部分之土地應屬被上訴人
      所有甚明，從而上訴人訴請確認該二部分土地之所有權為其所有云云，尚乏依
      據，不應准許。至上訴人另主張起訴狀附圖所示Ａ２部分在原審未經測量，併
      請求囑託內政部土地測量局派員另為補充鑑測云云，然上揭ＡＢ連線以東部分
      之土地為被上訴人所有，上訴人若有占用該ＡＢ連線以東部分之土地均應交還
      被上訴人，則上訴人指稱起訴狀附圖所示Ａ２部分占用之土地面積為何，在本
      件並非兩造之重要爭點，縱令原審法院漏未囑託鑑測，亦無再另行囑託鑑測之
      必要，附此說明。
六、綜上所述，被上訴人依據本院八十四年度訴字第五０三號分割共有物事件之確定
    判決及強制執行法第一百三十一條第一項規定聲請拆屋還地強制執行，尚無不合
    ，上訴人逕以彰化縣二林地政事務所測量員及被上訴人之現場指界錯誤為由，依
    強制執行法第十四條第一、二項規定提起債務人異議之訴，訴請撤銷本院八十九
    年度執字第四八三四號拆屋還地部分之強制執行程序，復訴請確認如起訴狀附圖
    所示Ａ１、Ａ２部分之土地所有權為上訴人所有，均嫌無憑，不應准許。又上訴
    人請求確認系爭二筆土地界址部分，上訴人關於系爭二筆土地經界線之主張雖與
    上開民事確定判決分割方案圖所示之直線不符而不可採，惟兩造就系爭二筆土地
    之經界線亦應確定如內政部土地測量局鑑定圖所示ＡＢ連線甚明。原審法院基於
    同一法律上之理由，就債務人異議之訴部分為上訴人敗訴之判決，另就確認界址
    部分諭知系爭二筆土地之經界線確定如內政部土地測量局鑑定圖所示ＡＢ連線，
    再就確認土地所有權存在部分，以上訴人之起訴欠缺受確認判決之法律上利益而
    為上訴人敗訴之判決，固與本院所持之上開理由不同，但結論仍屬相同，均稱妥
    適，應予維持。上訴意旨指摘原判決全部為不當，求予廢棄改判，即無理由，應
    由本院駁回上訴人之上訴。
七、又本件事證已臻明確，兩造其餘主張陳述及所提之證據，核與本判決所得之心證
    及結果不生影響，均毋庸再予逐一論述，附此敘明。
丙、結論：本件上訴人之上訴為無理由，依民事訴訟法第四百三十六條之一第三項、
    第四百四十九條第一項、第二項、第四百六十三條、第七十八條，判決如主文。
中      華      民      國    九十二    年      十      月     十四     日
                                    臺灣彰化地方法院民事第一庭
                                        審判長法  官    羅   培   昌
                                              法  官    蔡   紹   良
                                              法  官    林   金   灶
右為正本係照原本作成
不得上訴
中      華      民      國    九十二    年      十      月     十四     日
                                          法院書記官    莊   何   江


司法院資訊處製作；財團法人民間司法改革基金會備份。
